【裁判字號】    99,聲,3366
【裁判日期】    991112
【裁判案由】    聲請具保停止羈押
【裁判全文】
臺灣高等法院刑事裁定                  99年度聲字第3366號
聲  請  人
即  被  告  甲○○原名楊光宇.
上列被告因強盜案件（本院99年上訴字第3418號），聲請具保停
止羈押，本院裁定如下：
    主  文
聲請駁回。
    理  由
一、聲請意旨略以：(一)本件被告因觸犯強盜罪而遭羈押至今已
    近一年，這一年內深感後悔每當雙親來看被告時總是以淚洗
    面，希望被告能早日交保分擔家計，因被告屬貧困家庭，並
    且負債。(二)鈞院以最輕本刑5年以上重罪即有事實足認被
    告有逃亡之虞，羈押被告，然查臺北地院97年12月7日被告
    王令麟被判處有期徒刑18年仍交保後審；涉嫌淘空國民黨之
    被告劉家昌於通緝報到後，也交保後審，換言之，並非一定
    要使用羈押手段方能確保日後審理或執行之順遂，被告願負
    保證金外，也願定時向居住所地派出所報到，請准予具保停
    止羈押云云。
二、按被告經法官訊問後，認為犯罪嫌疑重大，而有下列情形之
    一，非予羈押，顯難進行追訴、審判或執行者，得羈押之︰
    (一)逃亡或有事實足認為有逃亡之虞者。(二)有事實足認為
    有湮滅、偽造、變造證據或勾串共犯或證人之虞者。(三)所
    犯為死刑、無期徒刑或最輕本刑為5 年以上有期徒刑之罪者
    ，刑事訴訟法第101條第1項定有明文。又按羈押被告之目的
    ，在於確保訴訟程式之進行、確保證據之存在、真實及確保
    刑罰之執行，而被告有無羈押之必要，及羈押後其原因是否
    仍然存在，有無繼續羈押之必要，應否延長羈押，均屬事實
    認定之問題，法院有依法認定裁量之職權，自得就具體個案
    情節予以斟酌決定，如就客觀情事觀察，法院許可羈押之裁
    定在目的與手段間之衡量並無明顯違反比例原則情形，即無
    違法或不當可言，且關於羈押原因之判斷，尚不適用訴訟上
    之嚴格證明原則，而應適用自由證明程式。又羈押之目的，
    除在於確保刑事偵查、審判程序之完成外，另亦有刑事執行
    保全之目的（最高法院98年度台抗字第405號裁定意旨參照
    ）。
三、經查：
(一)本件聲請人即被告甲○○因強盜案件，經原審法院以99年度
    訴字第441號判決處有期徒刑7年4月。被告不服提起上訴，
    經本院法官開庭訊問後，認為被告犯罪嫌疑重大，有刑事訴
    訟法第101條第1項第1、3款之逃亡或有事實足認有逃亡之虞
    ，及所犯最輕本刑為5年以上有期徒刑之罪之情形，非予羈
    押，顯難進行審判，並有羈押必要，而於99年9月29日裁定
    執行羈押。
(二)被告因犯加重強盜罪，前經原審判處有期徒刑7年4月，有上
    開原審刑事判決可稽，是被告確係犯罪嫌疑重大，且所犯之
    刑法第330條第1項之罪，為最輕本刑7年以上有期徒刑之罪
    ，符合刑事訴訟法第101條第1項第3款之法定羈押原因，要
    無疑義。衡以被告所犯既為重罪，並經原審為重刑之諭知，
    客觀上增加被告畏罪逃亡之機會，以被告經判處如此重刑，
    可預期其逃匿以規避審判程序之進行及刑罰之執行之可能性
    更高，是本院就其具體個案情節予以斟酌決定，依客觀情事
    觀察，在目的與手段之間衡量，若命被告具保、責付或限制
    住居等侵害較小之手段，均不足以確保審判或執行程序之順
    利進行，非予羈押，國家追訴及刑罰權即有難以實現之危險
    ，況本案仍在本院審理中，尚未確定，仍有繼續羈押被告之
    必要。再參諸被告人權保障及公共利益之均衡維護，認被告
    於現階段之訴訟程序中，尚難有何羈押以外之方法代替之，
    而有羈押之必要，符合羈押要件。至於聲請意旨稱他案被告
    王令麟、劉家昌獲准交保候審云云，惟此為法院就個別被告
    具體情形依法裁量職權之行使，尚非得由聲請人徒憑己見，
    任意比附攀引他案所得主張，另關於被告之家庭經濟狀況，
    亦非合法具保停止羈押之事由。本院審酌一切情狀，因認上
    揭羈押原因尚未消滅，且有羈押之必要，故所請具保停止羈
    押，自難准許，應予駁回。
中    華    民    國    99    年    11    月    12    日
                    刑事第十八庭審判長法  官  吳鴻章
                                      法  官  曾淑華
                                      法  官  汪梅芬
以上正本證明與原本無異。
如不服本裁定，應於收受送達後五日內向本院提出抗告狀。
                                      書記官  劉寶鈴
中    華    民    國    99    年    11    月    15    日

司法院資訊處製作；財團法人民間司法改革基金會備份。
